【裁判字號】    98,聲判,88
【裁判日期】    981012
【裁判案由】    聲請交付審判
【裁判全文】
臺灣臺北地方法院刑事裁定              98年度聲判字第88號
聲  請  人  丁○○
代  理  人  駱怡雯律師
被      告  乙○○
            戊○○
            甲○○
            丙○○
上列聲請人因被告侵占等案件，不服臺灣高等法院檢察署檢察長
98 年度上聲議字第2299號駁回再議處分（原不起訴處分案號：
臺灣臺北地方法院檢察署97年度偵字第18768號），聲請交付審
判，本院裁定如下：
    主  文
聲請駁回。
    理  由
一、聲請交付審判意旨係以：本件不起訴處分及駁回再議處分書
    ，有下開違經驗法則、論理法則及證據法則之處，請准予交
    付審判：
  (一)就被告乙○○與戊○○涉犯之背信與侵占部分：
  1.依據聲請人丁○○與丙○○於民國96年2月7日書立協議書約
    定房地買賣，聲請人交付價金之付款時程為「移轉行為之稅
    單核發時」與「房屋點交時」，而聲請人所開立2張票號分
    別為AA0000000、AA0000000號，票面金額各新臺幣（下同）
    193萬元、380萬元，發票日各96年2月16日、96年3月15日之
    保證支票2紙（下稱涉案支票），目的在擔保於約定付款條
    件完成時，聲請人付款義務之完成，並非用以作為買賣價金
    之給付，且該涉案支票係交付予被告乙○○保管，未約定交
    付他人以之作為支付用途。詎被告乙○○取得支票後，竟與
    被告戊○○、丙○○合謀，將涉案支票交付予被告戊○○，
    用以清償丙○○對於被告戊○○之欠款而予以侵占，被告乙○○及戊○○所為，已分別涉犯背信罪與侵占罪嫌。
  2.另聲請人並非96年2月16日協議書之當事人，如何知悉並參
    與該協議書內容之作成？又縱或知悉，聲請人既非協議之當
    事人，又如何對於協議內容提出異議？再者，依96年2月16
    日協議書內容以觀，被告戊○○須於「稅單下來時」與「點
    交時」始得取得涉案支票並提示兌付，惟約定之條件均未成
    就，被告戊○○並無權利向被告乙○○收取涉案支票並提示
    兌付，是前駁回再議處分書所認因聲請人「固不否認於協議
    書簽立當時在場，惟並未對於內容提出反對意見」，而認定
    被告乙○○依96年2月16日協議書意旨交付涉案支票予被告
    戊○○提示兌付無涉背信，有違經驗法則與論理法則。
  3.而聲請人於96年4月28日所書立致「法官大人」聲明書，其
    中說明事宜與本件被告等人之犯罪事實無涉，是前駁回再議
    處分書竟依據此聲明書認定「聲請人對丙○○與被告戊○○
    於96年2月16日所簽立之協議書內容應知悉」，實反果為因
    顯然矛盾，有違於經驗法則。
  4.被告乙○○為具有律師資格之法律專門職業人員，明知保管
    涉案支票之目的在擔保於約定付款條件完成時，聲請人付款
    義務之完成，聲請人就涉案支票之發票行為既尚未完成，竟
    違背保管義務交付支票予被告戊○○，被告乙○○之背信與
    侵占意圖彰彰明甚。
  (二)就丙○○涉犯之背信與侵占部分：
    聲請人業已於97年7月17日以「刑事告訴補充理由狀」在本
    件偵查程序中追加丙○○為被告，卻未經承審檢察官依法作
    成認定，再議處分意旨仍未予糾正，是檢察官所為犯罪事實
    之認定於法有違。而丙○○明知涉案支票之交付目的在擔保
    於約定付款條件完成時聲請人付款義務之完成，聲請人並未
    交付支票予執票人而完成發票行為，丙○○竟於96年2月7日
    協議成立後，隨即責由被告乙○○逕將涉案支票交付予丙○○而侵占入己，而丙○○復持交被告乙○○作為提示兌付支
    用，被告乙○○取得支票後竟與被告戊○○與丙○○合謀，
    違背協議書之約定意旨而將涉案支票交付予被告戊○○用以
    清償丙○○對被告戊○○之欠款而予以侵占，被告乙○○、
    戊○○與丙○○之行為已涉犯合謀背信與侵占罪嫌。
  (三)就被告戊○○與甲○○涉犯之恐嚇危害安全與妨害名譽部分
    ：
    聲請人於偵查中所述「被告甲○○有說小姐你到底要不要還
    錢」及「如果換個人討債就不是這樣」等語，係分段陳述被
    告甲○○於討債當時所運用之語言，並非指述前後不一之矛
    盾情形。再者，被告戊○○於偵訊中亦坦承有傳送簡訊予聲
    請人之事實，今檢察官之不起訴處分書與駁回再議處分書竟
    僅憑被告戊○○有聲明不同意非法討債，而逕自認定被告戊○○無恐嚇犯行，實有違於證據法則。
二、按聲請人不服上級法院檢察署檢察長或檢察總長認再議為無
    理由而駁回之處分者，得於接受處分書後10日內委任律師提
    出理由狀，向該管第一審法院聲請交付審判；法院認為交付
    審判之聲請不合法或無理由者，應駁回之，刑事訴訟法第25
    8條之1、第258條之3第2項前段分別定有明文。又法院受理
    聲請交付審判之案件，應詳加審核有無管轄權、聲請人是否
    為告訴人、已否逾十日之期間、有無委任律師提出理由狀等
    法定要件，及其聲請有無理由。法院於審查交付審判之聲請
    有無理由時，得為必要之調查，惟其調查範圍，應以偵查中
    曾發現之證據為限，不可就聲請人新提出之證據再為調查，
    亦不可蒐集偵查卷以外之證據。除認為不起訴處分書所載理
    由違背經驗法則、論理法則或其他證據法則，否則，不宜率
    予裁定交付審判，法院辦理刑事訴訟案件應行注意事項第
    134項亦有規定。
三、本件聲請人前以被告乙○○涉犯背信罪、被告戊○○、甲○○均涉犯恐嚇危害安全罪、被告戊○○另涉犯侵占、妨害名
    譽等罪嫌，向臺灣臺北地方法院檢察署檢察官提出告訴，經
    該署檢察官偵查後，於98年1月16日以97年度偵字第18768號
    處分不起訴，聲請人不服，聲請再議，經臺灣高等法院檢察
    署檢察長於98年4月10日以98年度上聲議字第2299號處分書
    ，駁回再議之聲請在案，而上揭駁回再議處分書於98年5月3
    日寄存送達予聲請人，聲請人於98年5月4日委請律師為代理
    人向本院聲請交付審判，此業經本院調閱上開卷宗核閱無訛
    ，故本件聲請合於前揭法定程序，合先敘明。
四、聲請人告訴及檢察官處分意旨：
  (一)告訴意旨係以：
  1.被告乙○○係執業之律師，於96年2月7日在位於臺北市大安
    區○○○路○段390號8樓之6之其所任職律師事務所內，為告
    訴人丁○○與丙○○間買賣房屋所簽立協議書之見證人，並
    收受告訴人所交付之涉案支票，詎竟意圖為其同學被告戊○○（係丙○○之債權人）之不法所有，而違背上開保管之任
    務，擅自將該涉案支票交付被告戊○○，致生損害告訴人。
  2.被告戊○○意圖為自己不法之所有，將涉案支票，委由任職
    一統徵信股份有限公司（下稱一統公司）被告甲○○催討該
    票據債務，予以侵占入己，復共同基於恐嚇之犯意聯絡，於
    96年10月、11月間，由被告甲○○前往告訴人位於臺北市○○區○○街131巷1弄28號2樓住處，並以門號0000000000 之
    行動電話撥打告訴人使用之行動電話，向告訴人恫稱：「他
    現在語氣很溫和，但如果換一個人來討債就不是這樣子了，
    要告訴人死」云云，危害於告訴人之生命、身體、自由安全
    。另由被告戊○○以門號0000000000號行動電話撥打告訴人
    使用之電話，以簡訊辱罵告訴人「是騙子、有神精病，要告
    訴人還錢，要找警察抓告訴人」，足以毀損告訴人名譽。
  3.綜上，因認被告乙○○涉犯背信罪、被告戊○○、甲○○均
    涉犯恐嚇危害安全罪、被告戊○○另涉犯侵占、妨害名譽等
    罪嫌。
  (二)不起訴處分意旨略以：
  1.背信及侵占罪部分：告訴人與丙○○雖於96年2月7日在被告
    乙○○之律師事務所，所簽訂協議書之內容：「以該2紙支
    票（即金額分別為193萬元、380萬元之支票）作為該給付房
    屋買賣價金之保證，並由被告乙○○暫時保管」。惟該紙金
    額193萬元支票屆期無法付款，丙○○與被告戊○○另於同
    年2月16日，在該律師事務所，除將該紙金額193萬元之支票
    之發票日，更改為96年3月15日外，另由丙○○與被告戊○○簽立協議書內容載有：「...2 紙保證支票（金額分別為
    193萬、380萬元），由甲方（應係乙方即丙○○）支付現金
    取回該保證之支票，如屆時無法支付，丙○○無條件同意交
    由被告戊○○提示兌付該2紙支票」等情，有協議書2紙在卷
    可稽，且業據被告乙○○、戊○○供承綦詳，核與證人丙○○證述情節大致相符。再者，告訴人於偵訊中並不否認於96
    年2月16日丙○○與被告戊○○簽立協議書時在場，對協議
    書之內容告訴人未提出反對意見。況告訴人於96年4月28日
    親手寫下自白書1紙，內容提及丙○○要伊配合說詞要買房
    子，目的係為謊稱歸還被告戊○○600萬元，依該自白書顯
    見告訴人對丙○○與被告戊○○於96年2月16日所簽立協議
    書內容應知悉。再者，被告乙○○、戊○○就96年2月16日
    ，丙○○與被告戊○○簽立協議書時，告訴人亦在場之事，
    就其協議書內容、金額等細節事項等供述，互核相符，益徵
    被告乙○○、戊○○之辯解，應非虛妄。綜上，被告乙○○
    係依丙○○與被告戊○○於96年2月16日之協議，因屆期丙○○未以現金向被告乙○○，換回涉案支票，被告乙○○即
    依該協議無條件將該支票交付予被告戊○○提示兌付，被告
    乙○○、戊○○主觀上自無為他人或自己不法所有之意圖，
    即與背信、侵占之構成要件尚屬有間，尚難遽以該等罪責相
    繩。
  2.恐嚇危害安全及妨害名譽部分：被告戊○○提示涉案支票，
    未獲兌現後，遂向臺灣臺北地方法院臺北簡易庭提起民事訴
    訟，該法院並於96年8月2日96年度以北簡字第21544號判決
    確定，被告戊○○得依票據法第144條、第85條第1項、第
    133條規定，請求告訴人給付該票款，嗣被告戊○○持上開
    民事判決委託一統公司之被告甲○○向告訴人催討債務等情
    ，為告訴人所不爭執，並有臺灣臺北地方法院判決確定證明
    書、宣示判決筆錄、一統公司委任契約書各1紙在卷可佐。
    雖告訴人指訴被告戊○○、甲○○為催討債務，於96年10月
    、11月間，由被告甲○○打電話恫嚇致其心生畏懼云云，惟
    被告戊○○、甲○○均否認上情，質之告訴人嗣後改稱：被
    告甲○○僅說小姐你到底要不要還錢，並拿出照片問照片中
    的人是否係伊云云。核與告訴人於警詢時指訴：被告甲○○
    向伊恫稱「如果換個人來討債就不是這樣，並說要伊死」云
    云，其指訴顯然前後不一，自難認以告訴人之片面指訴，遽
    認被告戊○○、甲○○有何共同恐嚇危害安全之行為，況觀
    諸卷附一統徵信股份有限公司委託書，被告戊○○確有聲明
    不同意一統公司以暴力恐嚇、傷害等非法手段向債務人催收
    本案債務之內容；另卷附之被告甲○○與告訴人之電話通訊
    譯文，亦未見被告甲○○有何恫嚇之詞，尚難僅以被告戊○○、甲○○向告訴人催討債務，即認其等所為有何恐嚇之犯
    行。至於，告訴人指訴被告戊○○妨害名譽乙節，被告戊○○雖坦承有傳送簡訊至告訴人行動電話之情，惟參諸卷附簡
    訊翻拍照片內容載有「你這騙子勸你趕快自首，免得你被通
    緝，我不會再跟你這騙子作回應」、「我不會再理會你這個
    神精病」、「我叫警察把你抓起來，你這個大騙子」等語，
    被告戊○○以行動電話傳送該等簡訊予告訴人，該簡訊內容
    僅告訴人知悉，尚難遽認被告主觀上有散布於眾之意圖，亦
    與公然之要件不符，揆諸上開說明，核與刑法誹謗罪與公然
    侮辱之構成要件有間，尚難以上開之罪責相繩。
  (三)聲請再議意旨略以：
  1.關於被告乙○○部分：96年2月7日聲請人與丙○○為買賣板
    橋房屋，在被告乙○○律師見證下簽立買賣協議書，並由聲
    請人付出現金及開立涉案支票交由被告即見證律師乙○○保
    管，明文依產權過戶進度付款兌現。此協議書是由丙○○提
    議，將簽本協議書之前雙方原口頭約定買賣台北縣石碇的房
    屋改為買賣板橋重慶路的房屋，並由丙○○通知聲請人於96
    年2月7日到乙○○律師事務所簽署由被告乙○○準備好的本
    協議書。依被告乙○○於本院97年易字第1552號案件證詞，
    可證：96年2月7日是丙○○個人想要延票期，並非聲請人。
    又被告乙○○經確認聲請人、丙○○買賣真意，並做成協議
    書後才見證了96年2月7日買賣協議書，被告乙○○事後違背
    身為保管購屋保證支票及見證人立場，違法私將購屋保證涉
    案支票交給被告戊○○，造成聲請人實質多方面損失，才發
    生本案，被告乙○○有背信罪嫌，被告戊○○也有侵占罪嫌
    。又96年2月16日之協議書內容實在草率矛盾，可推知被告
    乙○○、戊○○及丙○○3人製作該協議書時心情必定倉促
    矛盾草率，當時應當是要考量閃避可能仍在乙○○律師事務
    所的聲請人知道他們的不法出賣行為，否則以堂堂大律師之
    法學修養，又何以致之呢？事實上，聲請人去過乙○○事務
    所2次，都是因應丙○○建議因佣金1000萬元還沒下來，保
    證支票的票期又到了，是否去改一下之邀約，聲請人認為既
    是保證支票又尚不需兌現，但去改也無妨之考量，才到乙○○事務所改票期的，聲請人絕對沒有過自行要求更改票期的
    事。
  2.被告戊○○部分：被告戊○○明知97年2月7日聲請人、丙○○簽立之購屋協議及其內容，被告戊○○與乙○○合謀，非
    法取得了聲請人所開出並依約應由被告乙○○保管的購屋保
    證支票，被告戊○○故意混淆聲請人與丙○○所簽的購屋協
    議書和另外由被告戊○○、乙○○及丙○○私下簽立的協議
    書，達到了不法得利的結果，也同時有刑法侵占罪嫌。如前
    述，被告戊○○、乙○○合謀非法取得聲請人購屋保證涉案
    支票，並予以提示而遭退票，此不法之舉造成聲請人20年的
    金融票信損害，並使聲請人不能再繼續用支票作為支付工具
    ，這也有刑法第313條損害他人信用罪嫌。被告戊○○將聲
    請人與丙○○共列詐欺案被告（本院97年易字1552號），此
    案是被告戊○○為造成告訴人困擾，虛冠罪名對聲請人不實
    指控刑事犯罪，但被告戊○○之不實指控，又顯然犯了刑法
    第169條誣告罪。
  3.被告戊○○委託討債公司對聲請人討債威脅騷擾恐嚇部分：
    被告戊○○趁96年4月30日到聲請人當時位於台北市○○街
    131巷1弄28號2樓住處，向聲請人拿取她要用於臺灣板橋地
    院告丙○○詐欺案的資料時，還未進大門，就以她的手機偷
    拍了聲請人的照片。之後並交由被告甲○○來向聲請人騷擾
    及威脅，在聲請人受到被告甲○○騷擾期間，聲請人突接到
    要「乎伊死」的恐怖威脅電話。原檢察官接受並認同被告戊○○的答辯，她雖委託討債公司向聲請人討債，但有註明不
    能用違法行為。但問社會上那有人敢不在委託書上註明的呢
    ？難道要公然犯法不成？再說聲請人已提供受恐嚇及騷擾之
    電話錄音為證，包括來電號碼。但原檢察官只查到是由某一
    精障人士打的電話，也未續查此精障人士或其家人是否與被
    告甲○○或戊○○有受託打電話恐嚇之關係？此精障來話者
    怎會如此湊巧在討債公司再三騷擾聲請人時突然捎來威脅恐
    嚇的電話？精障來電者使用的話機主人又是否與被告有關係
    呢？原檢察官也未給交待，即對涉嫌人予以不起訴，令人遺
    憾與不服。
  (四)駁回再議處分意旨：
  1.背信及侵占罪部分：援引原處分理由，認聲請人對丙○○與
    被告戊○○於96年2月16日所簽立協議書內容應知悉。況且
    ，聲請人亦因此「共同以詐欺得財產上不法之利益」遭臺灣
    臺北地方法院判處有期徒刑1年，減為有期徒刑6月。再者，
    被告乙○○、戊○○就96 年2月16日，丙○○與被告戊○○
    簽立協議書時，聲請人亦在場之事，就其協議書內容、金額
    等細節事項等供述，互核相符。且被告乙○○因本件背信案
    件，對聲請人反提出誣告之告訴，亦經原署檢察官於98年2
    月13日以97年度偵字第116 83號提起公訴在案（見偵字卷第
    20頁）。益徵，被告乙○○、戊○○之辯解，應非虛妄。因
    此，被告乙○○係依丙○○與被告戊○○於96年2月16日之
    協議，因屆期丙○○未以現金向被告乙○○換回涉案支票，
    被告乙○○即依該協議無條件將支票交付予被告戊○○提示
    兌付，被告乙○○、戊○○主觀上自無為他人或自己不法所
    有之意圖，即與背信、侵占之構成要件尚屬有間，尚難遽以
    該等罪責相繩。
  2.恐嚇危害安全及妨害名譽部分：援引原處分理由。又再議意
    旨所提精障人士打電話恐嚇部分，聲請人所提告之恐嚇案件
    ，業經原署檢察官於97年1 月29日以97年度偵字第1923號不
    起訴處分確定在案（見他字卷第242頁）。另觀諸卷附一統
    公司委託書，被告戊○○確有聲明不同意一統公司以暴力恐
    嚇、傷害等非法手段向債務人催收本案債務之內容；而卷附
    之被告甲○○與聲請人之電話通訊譯文，亦未見被告甲○○
    有何恫嚇之詞，尚難僅以被告戊○○、甲○○向聲請人催討
    債務，即認其等所為有何恐嚇之犯行。至於聲請人指訴被告
    戊○○妨害名譽乙節，亦認被告戊○○以行動電話傳送該等
    簡訊予聲請人，該簡訊內容僅聲請人知悉，尚難遽認被告主
    觀上有散布於眾之意圖，亦與公然之要件不符。
五、上開不起訴處分及駁回再議理由暨事證，業經本院調閱前開
    案卷核閱屬實。本件聲請人雖以首揭理由聲請交付審判，惟
    查：
  (一)按聲請交付審判制度係告訴人對上級法院檢察署檢察長或檢
    察總長駁回再議處分之救濟制度（參見刑事訴訟法第258 條
    前段、第258條之1第1項規定），故法院受理交付審判案件
    自應以該駁回再議處分書中已認定事實、對象為審判範圍，
    自不得就處分書所未論斷之對象、事實予以審理，若逕予裁
    准交付審判，即屬訴外裁判，並有僭越偵查機關偵查權限之
    虞，亦對未經偵查程序當事人權益有所侵害。查本件臺灣臺
    北地方法院檢察署檢察官處分書並未列丙○○為被告，亦未
    對之進行偵查程序，又聲請人所提具再議聲請狀稱謂欄中亦
    未將丙○○列為被告，故臺灣高等法院檢察署檢察長駁回再
    議處分書，均未就丙○○涉有何告訴意旨所認事實予以論究
    ，揆諸上開意旨，此部分不在得聲請交付審判範圍，乃聲請
    意旨列丙○○為被告認其與被告乙○○同涉背信、侵占罪嫌
    而向本院聲請交付聲判，與首揭意旨有違，此部分聲請與法
    不合，應逕予駁回。
  (二)次按，法院裁定交付審判之前提，必須偵查卷內所存證據已
    符合刑事訴訟法第251條第1項規定「足認被告有犯罪嫌疑」
    檢察官應提起公訴之情形，亦即該案件已經跨越起訴門檻。
    又按犯罪事實應依證據認定之，無證據不得認定犯罪事實，
    刑事訴訟法第154條第2項定有明文。又認定不利於被告之事
    實，須依積極證據，苟積極證據不足為不利於被告事實之認
    定時，即應為有利於被告之認定，更不必有何有利之證據。
    再刑事訴訟法上所謂認定犯罪事實之證據，係指足以認定被
    告確有犯罪行為之積極證據而言，該項證據自須適合於被告
    犯罪事實之認定，始得採為斷罪資料。且刑事訴訟上證明之
    資料，無論其為直接或間接證據，均須達於通常一般人均不
    致有所懷疑，而得確信其為真實之程度，始得據為有罪之認
    定，若其關於被告是否犯罪之證明未能達此程度，而有合理
    懷疑之存在，致使無從形成有罪之確信，根據「罪證有疑，
    利於被告」之證據法則，即不得遽為不利被告之認定（最高
    法院30年上字第816號、29年上字第3105號、76年臺上字第
    4986號判例要旨亦可資參照）。
  (三)聲請意旨認被告乙○○、戊○○涉犯侵占、背信部分：按刑
    法第342條之背信罪，須以為他人處理事務為前提，且須有
    意圖為自己或第三人不法之利益，或損害本人之利益，而為
    違背其任務之行為，致生損害於本人之財產或其他利益為其
    構成要件。次按刑法上所謂侵占罪，以被侵占之物先有法律
    或契約上之原因在其持有中，意圖為自己或第三人不法之所
    有，有變易持有為所有之意思，而擅自處分自己持有之他人
    所有物，為構成要件（最高法院52年台上字第1418號、41年
    台非第57號判例意旨參照）。查聲請人與丙○○於96年2月7
    日簽立協議書，由聲請人依約簽發涉案支票予丙○○，惟由
    被告乙○○律師保管，嗣再經被告乙○○交予被告戊○○等
    節，為聲請人及被告乙○○、戊○○所不否認，並有卷附協
    議書可佐（見97年度他字第2175號卷第4頁），應堪認定。
    再者，聲請人於告訴之始即供稱：「她（被告戊○○）與丙○○有債務關係，丙○○說要賣房子還戊○○錢，... 」等
    語（見同卷第2頁），又依聲請人自承親自書寫「96年4月28
    日致法官大人」之書狀（見同卷第194、270頁，即處分書所
    稱自白書），亦供述：「伊簽發涉案支票，係因丙○○於96
    年1月間向伊聲稱，由伊買丙○○石碇的房子，並配合說詞
    ，目的是要謊稱歸還被告戊○○600萬元」等語，顯見聲請
    人係為配合丙○○向被告戊○○訛稱以買賣房地價金清償
    600萬元債務，始開立涉案支票，即聲請人於簽發、交付涉
    案支票時，已知悉丙○○與被告戊○○間存有債之關係，且
    伊開立支票目的係為丙○○遂行向被告戊○○謊稱清償債務
    之擔保等情，而依丙○○、被告戊○○書立協議書（見同卷
    第44、45頁），亦係約定以涉案支票作為丙○○清償借款之
    擔保，並暫由被告乙○○律師保管，故依渠等3人前後協議
    內容互核相符，堪認聲請人於簽發涉案支票時，本意即係為
    丙○○對被告戊○○債務提供擔保，伊對於債務人丙○○將
    來無力清償債務時，由債權人即被告戊○○提示涉案支票兌
    付乙節，自能預知。是以，被告乙○○將涉案支票交由戊○○持有據以提兌，均係依當事人間協議書契約內容履行之結
    果，被告乙○○所為並無違背任務之情，被告戊○○依約收
    取提示票據，亦無擅自變易持有之情，被告2人均無不法情
    事，故檢察官採信被告乙○○、戊○○之辯詞，認渠主觀上
    並無為他人不法所有意圖，而與背信、侵占罪構成要件有間
    ，均予處分不起訴，論事用法自無違誤。況且，聲請人丁○○、丙○○及案外人陳安禹等人因上述詐欺戊○○案件，業
    經臺灣高等法院於98年9月24日以98年度上易字第798號判決
    論罪科刑確定，另聲請人因本件向檢察官告訴乙○○涉犯背
    信罪嫌及戊○○涉犯侵占罪嫌，有誣告情事，亦經本院以98
    年度訴字第352號認聲請人誣告事證明確，判處有期徒刑6月
    ，分別有上開案號判決書在卷可佐，上揭判決同認定聲請人
    自始並無向丙○○買賣位於石碇或板橋房地之真意，另聲請
    人於96年2月16日丙○○、被告戊○○簽立協議書時在場，
    對協議內容知情等節明確，均與處分理由所認定事實無違，
    則聲請意旨仍執詞否認知悉丙○○、被告戊○○間協議內容
    ，堅稱涉案支票係為擔保房地買賣價金付款條件完成，並約
    定嗣後由聲請人取回，非用作擔保清償他人債務用途云云，
    委無可採。又聲請意旨所認其96年4月28日書狀所述係石碇
    房屋買賣事宜，與協議書所稱板橋房屋買賣事宜無涉云云，
    惟聲請人於聲請再議書中已明白陳述：「此協議書是由丙○○提議，將簽本協議書之前雙方原口頭約定買賣台北縣石碇
    的房屋改為買賣板橋重慶路的房屋」等語明確，故聲請人簽
    發涉案支票事件緣由同一，只是變易買賣標的物，聲請意旨
    不察，翻異前詞，自屬無稽。是以，聲請意旨據此主張檢察
    官此部分認定事實有違經驗法則、證據法則云云，更顯無理
    由。
  (四)聲請意旨認被告甲○○、戊○○涉犯恐嚇安全及妨害名譽部
    分：按告訴人之告訴，係以使被告受刑事訴追為目的，是其
    陳述是否與事實相符，仍應調查其他證據以資審認（最高法
    院52年台上字第1300號判例可參）。查聲請人認被告戊○○
    指示被告甲○○於96年10、11月間先後2次，分別赴聲請人
    住處，或以電話，向聲請人恫稱：「他現在語氣很溫和，但
    如果換一個人來討債就不是這樣子了，要告訴人死」云云，
    惟被告2人堅決否認有上開行為，而聲請人於警詢中及偵查
    中就此陳述經過，前後已有不一，已如處分書理由所載，故
    聲請人指訴之詞確有瑕疵存在，復查無其他補強證據可資佐
    證，揆諸上開判例意旨，已難單憑聲請人有瑕疵之供述，遽
    認被告罪嫌。再者，聲請人於偵查中亦陳述：「（問：電話
    是她【被告戊○○】打的？）不是，她本人只會傳簡訊給我
    。（問：她本人有無到妳家恐嚇？）沒有」等語明確（見同
    上卷第147頁），檢察官因此勾稽卷附一統公司委任契約書
    （見同卷第109頁），認被告戊○○於契約書上加註「甲方
    （被告戊○○）不同意乙方（一統公司）以暴力、恐嚇、傷
    害等非法手段向債務人催收... 」特約條款，並佐以聲請人
    及被告甲○○間電話錄音譯文（見同卷第197頁以下）並無
    恫嚇語詞等情狀，認被告2人於向聲請人催討債務時並無恐
    嚇犯行，而為不起訴處分，其認定事實及證據之採擇均無違
    誤，聲請意旨認檢察官認定事實違於證據法則，即無可採。
    至於被告2人所涉妨害名譽部分，聲請意旨並未具體指摘原
    處分理由有何違法之處，自不另予論究。
  (五)綜上，本院認聲請意旨指述多項事證，尚與刑法背信、侵占
    等罪之構成要件有間，難認被告乙○○、被告戊○○有此開
    犯嫌，又其所指述被告戊○○、甲○○恐嚇部分，除聲請人
    片面指訴外，亦無補強事證足資佐證，揆諸首揭意旨，均不
    足認被告等人涉犯罪嫌，復查無其他積極證據足認被告等人
    有聲請意旨所指之犯罪嫌疑，即無以刑事罪責相繩。此外，
    聲請人其餘聲請交付審判之理由，同告訴及聲請再議意旨所
    述部分，業經檢察官於前開不起訴處分書及駁回再議處分書
    內先後論列說明，核與全偵查卷內現有卷證資料，並無不合
    ，爰不一一論駁。
六、本件聲請人雖仍執首揭理由認被告乙○○、戊○○、甲○○
    等分別涉有背信、侵占及恐嚇危害安全、妨害名譽等罪嫌，
    而向本院聲請交付審判，本院審酌上情，認檢察官於上開處
    分書中就被告等人所涉罪名罪嫌不足之理由均予論述，經核
    尚無何違誤之處，亦無違背經驗法則、論理法則及證據法則
    之情事，是原臺灣臺北地方法院檢察署檢察官及臺灣高等法
    院檢察署檢察長以被告等犯罪嫌疑不足，分別予以不起訴處
    分及駁回再議之聲請，認事用法，均無不當。聲請交付審判
    意旨猶執前詞，尚有未合，由卷內資料判斷，尚未跨越起訴
    之門檻甚明，是依首揭說明，本件聲請人聲請交付審判，為
    無理由，另就丙○○部分之聲請，為不合法，均應予以駁回
    。
七、據上論斷，應依刑事訴訟法第258條之3第2項前段，裁定如
    主文。
中    華    民    國    98    年    10    月    12    日
                  刑事第十三庭  審判長法  官  許泰誠
                                      法  官  陳君鳳
                                      法  官  林瑋桓
上正本證明與原本無異。
本裁定不得抗告。
中    華    民    國    98    年    10    月    12    日
                                      書記官  潘文賢


司法院資訊處製作；財團法人民間司法改革基金會備份。
